---
title: "Скурихина ВЕ"
author: "Скурихина ВЕ"
date: "2025-04-13"
output: html_document
---


```{r setup, include=FALSE}
knitr::opts_chunk$set(echo = TRUE)
```


```{r}
#install.packages("rmarkdown")
#install.packages("ggplot2")
#install.packages("tidyverse")
#install.packages("readxl")
#install.packages("ggpubr")
library(ggpubr)
library(readxl)
library(tidyverse)
library(ggplot2)
```


```{r}
pima <- read_excel(path = "S:/Download (S)/pima.xlsx")
```

```{r}
head(pima)
```

```{r}
pima$diabetes <- as.factor(pima$diabetes)
```


```{r}
summary(pima$glucose)
psych::describe(pima$glucose)

```


```{r}
summary(pima$pressure)
psych::describe(pima$glucose)
```


```{r}
summary(pima$mass)
psych::describe(pima$glucose)

```
```{r}
psych::describe(pima$diabetes)
```


```{r}
table(pima$diabetes)

prop.table(table(pima$diabetes))

```
```{r}
pima$age_group <- cut(
  pima$age,
  breaks = c(20, 35, 49, Inf),  # Границы интервалов: 21–35, 36–49, 50+
  labels = c("21–35", "36–49", "50+"),  # Названия групп
  right = TRUE,  # Интервалы включают правую границу (35, 49)
  include.lowest = TRUE  # Включаем минимальное значение (20)
)
```

```{r}

head(pima)
```



```{r}
table(pima$age_group)
prop.table(table(pima$age_group))

```
```{r}
ggplot(pima, aes(x=diabetes, y=glucose, fill=diabetes)) + 
  geom_boxplot(alpha=0.3) +
  theme(legend.position="none") +
  labs(
    title = "",
    subtitle = "",
    x = "Наличие диабета",       
    y = "Уровень глюкозы (mg/dL)", 
    fill = "Диабет"              
  )+
  scale_fill_brewer(palette="Set3")
```



```{r}
set.seed(42) 
sample_size <- 30
s_pressure_0 <- 145
s_pressure_1 <- 120


s_pressure_before <- round(rnorm(sample_size, mean = 150, sd = 10),0)

s_pressure_after <- round(rnorm(sample_size, mean = 135, sd = 10),0)


data <- data.frame(
  patient_id = 1:sample_size,
  s_pressure_before,
  s_pressure_after 
)
```

```{r}
data
```

```{r}
library(ggpubr)

ggpaired(data, 
         cond1 = "s_pressure_before", 
         cond2 = "s_pressure_after",
         color = "condition", 
         palette = c("red", "lightgreen"),
         line.color = "gray") +
  stat_compare_means(paired = TRUE, method = "t.test") +
  labs(title = "Сравнение давления до и после лечения")
```




Нулевая гипотеза (H₀):
Новый препарат не влияет на давление. Средняя разница между давлением до и после равна нулю.

Альтернативная гипотеза (H₁):
Новый препарат снижает давление. Средняя разница до и после отрицательна.

Выбираем классический уровень значимости:0.05

Так как данные количественные (давление), распределение близко к нормальному (по условию генерации через rnorm), выборки зависимые (измерения до и после для одних и тех же пациентов), то используем парный t-тест.


```{r}
res <- t.test(data$s_pressure_after, data$s_pressure_before, paired = TRUE)
res
```
Итак, p < 0,001. Принимаем альтернативную гипотезу: Новый препарат снижает давление. Средняя разница до и после отрицательна.


